【裁判字號】    99,易,2269
【裁判日期】    991130
【裁判案由】    竊盜
【裁判全文】
臺灣高雄地方法院刑事判決              99年度易字第2269號
公  訴  人  臺灣高雄地方法院檢察署檢察官
被      告  徐俊雄
上列被告因竊盜案件，經檢察官提起公訴（99年度偵字第3574、
7253、7293、10102 號），本院判決如下：
    主  文
徐俊雄犯竊盜罪肆罪，累犯，各處有期徒刑陸月，如易科罰金，
均以新臺幣壹仟元折算壹日。又共同犯竊盜罪，累犯，處有期徒
刑伍月，如易科罰金，以新臺幣壹仟元折算壹日。應執行有期徒
刑貳年，如易科罰金，以新臺幣壹仟元折算壹日。
    事  實
一、徐俊雄前因贓物、竊盜案件，經法院判處有期徒刑4 月、3
    月確定，嗣前開2 罪再經裁定減刑且定應執行刑有期徒刑3
    月；另又因竊盜等案件，經法院分別判處有期徒刑5 月、9
    月、5 月確定（後2 罪曾合併定應執行之刑為有期徒刑1 年
    ），嗣前開3 罪再經裁定減刑且定應執行刑有期徒刑8 月，
    以上各罪接續執行，於民國97年8 月31日縮短刑期執行完畢
    （構成累犯）。詎不知悔改，竟各基於意圖為自己不法所有
    之犯意，分別為下列竊盜犯行：
  (一)於98年12月11日9 時30分許，在高雄縣美濃鎮吉山62號旁倉
    庫內，趁黃紹水不注意之際，徒手竊取黃紹水所有之農藥噴
    霧器1 臺（不含噴嘴，下稱前開噴霧器）得手，並旋即將竊
    得之前開噴霧器放入所駕駛之白色自用小客車後車廂內，駛
    離現場。
  (二)於99年1 月16日16時許，在高雄縣高美大橋下（起訴書附表
    編號2 所載之時、地有誤，應予更正），因見劉文祥所有之
    車牌號碼J4-7628 號自用小貨車（下稱甲車）適停放於該處
    ，且車內留有汽車鑰匙1 支，乃徒手予以行竊得手，供己作
    為代步使用。
  (三)於99年1 月22日9 時許，在屏東縣高樹鄉○○路旁，因見涂
    進德適將其所有之車牌號碼4293-FD 號自用小貨車（下稱乙
    車）暫停在該處，且車內留有汽車鑰匙1 支，乃徒手予以行
    竊得手，供己作為代步使用。
  (四)於99年2 月17日16時30分許稍前（起訴書誤載為13時40分，
    應予更正），在高雄縣仁武鄉○○路232 號房屋前，因見楊
    凱博適將其使用之車牌號碼DQ-9610 號自用小客車（下稱丙
    車）暫停在該處，且車內留有汽車鑰匙1 支，乃徒手予以行
    竊得手，供己作為代步使用。
  (五)緣徐俊雄及其妻曾嘉梅（未到案，俟到案後另行審結）於99
    年2 月7 日8 時許，原共乘前開甲車，擬前去高雄縣美濃鎮
    龍肚購買海洛因施用，途經高雄縣美濃鎮龜山一帶時，因甲
    車拋錨不能繼續行駛，徐俊雄、曾嘉梅乃將甲車棄於產業道
    路旁，並即基於意圖為自己不法所有之犯意聯絡，下車四處
    搜尋可資作為代步工具之行竊標的，適因見劉能和騎乘車牌
    號碼519-ENT 號機車（下稱前開機車）抵達高雄縣美濃鎮龜
    山56號附近之番石榴園（下稱前開果園）內後，即徒步深入
    果園內巡查農作物生長情形，而疏未將前開機車上鎖並將機
    車鑰匙隨手置在機車電門鎖上，乃於同日9 時30分許，共同
    行竊前開機車得手，並由徐俊雄以前開機車搭載曾嘉梅逃離
    現場。
二、案經高雄縣政府警察局旗山分局報請臺灣高雄地方法院檢察
    署檢察官偵查起訴。
    理  由
壹、證據能力方面
    本判決所引用之證據資料（詳後引用之各項證據），其中係
    屬傳聞證據部分，縱無刑事訴訟法第159 條之1 至第159 條
    之4 或其他規定之傳聞證據例外情形，因被告徐俊雄、檢察
    官均同意作為證據使用（本院審易字卷第94頁、本院易字卷
    第53-56 頁），且本院審酌卷內並無事證顯示各該陳述之作
    成時、地與週遭環境，有何致令陳述內容虛偽、偏頗之狀況
    後，也認為適當，應依刑事訴訟法第159 條之5 第1 項之規
    定，為傳聞法則之例外，而有證據能力。
貳、實體方面
一、訊據被告徐俊雄坦認竊取甲車、乙車、丙車及前開機車等犯
    行，另亦不諱言曾於事實欄一(一)所示之時點，駕駛白色自用
    小客車前去事實欄一(一)所示之地點，並曾下車以空寶特瓶取
    水乙情，惟矢口否認有何竊取前開噴霧器之犯行，辯稱：我
    於98年12月11日駕駛白色自用小客車行經高雄縣美濃鎮吉山
    62號一帶時，因為儀表板顯示水箱溫度過高，才會下車取水
    ，我並沒有趁機竊取任何物品云云。經查：
  (一)被告徐俊雄分別於事實欄一(二)至(四)所示之時、地，徒手行竊
    ；及被告徐俊雄、曾嘉梅夫婦於99年2 月7 日8 時許，原共
    乘前開甲車擬前去高雄縣美濃鎮龍肚購買海洛因，嗣因甲車
    於行經高雄縣美濃鎮龜山一帶時拋錨，被告徐俊雄乃改以前
    開竊得機車搭載被告曾嘉梅；又被告徐俊雄復於事實欄一(一)
    所示之時點，駕駛白色自用小客車行經事實欄一(一)所示之地
    點，且一度下車以空寶特瓶取水等節，均據被告徐俊雄坦認
    在卷，且核與證人劉文祥、涂進德、楊凱博於警詢中，及證
    人劉能和迭於警詢及偵查中證述發現車輛遭竊各情，均大致
    相符，並有搜索、扣押筆錄暨扣押物品目錄表、車籍查詢--
    基本資料詳細畫面、失車--唯讀案件基本資料、高雄縣政府
    警察局車輛尋獲電腦輸入單、查獲照片、贓物認領保管單等
    件在卷足稽，自均堪認定。
  (二)被告徐俊雄、曾嘉梅雖俱謂前開機車竊案乃係被告徐俊雄獨
    力策劃為之，而與被告曾嘉梅無涉，並一致辯稱：被告徐俊
    雄當初是表示要向朋友借車並示意被告曾嘉梅留在某座廟宇
    等候，方在被告曾嘉梅不知情狀況下，獨自竊取前開機車云
    云。惟查，被告徐俊雄、曾嘉梅既係夫妻關係，茍有向親友
    借車使用之需求，大可一起出面為之，豈有讓被告曾嘉梅刻
    意迴避之必要？足認被告徐俊雄、曾嘉梅此部分所辯，已屬
    子虛。又被告徐俊雄、曾嘉梅於甲車半途拋錨後未幾，旋改
    乘前開機車，業經本院認明如前，亦即被告徐俊雄、曾嘉梅
    棄甲車再改乘前開機車之時點，甚為緊接，而汽、機車等交
    通工具，畢竟俱有一定之價值，要非可輕易取（借）得之物
    ，當車輛半途拋錨之時，旋有其他車輛足資替代使用，原屬
    罕見，而有究明來源之必要，被告曾嘉梅卻即應允被告徐俊
    雄改以前開機車搭載離去現場，茍非被告曾嘉梅亦明知前開
    機車乃係就近隨手行竊而來，焉可能如此？復次，證人劉能
    和於偵查、警詢中，另明確證稱：我於99年2 月7 日9 時許
    ，先是在住處內親見被告徐俊雄偕同被告曾嘉梅徒步在週遭
    巷道徘徊，之後我騎乘前開機車前去住處附近之前開果園，
    並將前開機車（鑰匙未取下）停在該處，改以徒步方式深入
    果園約50公尺查看農作物，再次返回機車停放處時，已不見
    機車蹤影，我報案後調閱監視器，發現監視器有拍下被告徐
    俊雄以前開機車搭載同案被告曾嘉梅離去的影像等語明確；
    佐諸卷附劉能和住處週遭巷道監視錄影翻拍照片亦顯示：被
    告徐俊雄、曾嘉梅並肩走在巷道之際，目光尚曾一度俱望向
    位於巷道旁之某物等情，堪信前開機車遭竊之前，在證人劉
    能和住處、果園週遭徒步徘徊者，並非僅有被告徐俊雄1 人
    ，而係包括被告曾嘉梅在內，且被告徐俊雄、曾嘉梅斯時尚
    共同留意路旁狀況而具以目光搜尋物品之舉動，益徵被告曾
    嘉梅確與被告徐俊雄共同分擔搜尋行竊標的之工作無訛，則
    被告徐俊雄、曾嘉梅就事實欄一(五)之該次竊取前開機車犯行
    ，顯具有犯意聯絡、行為分擔，甚為灼然。至就事實欄一(二)
    至(四)所示犯行部分，因卷內並無事證足認被告曾嘉梅於各該
    車輛失竊之際，曾現身在竊案現場或附近處所，亦無事證堪
    信被告曾嘉梅與自承下手實行各該竊盜犯行之被告徐俊雄，
    存何犯意聯絡、行為分擔，本院自僅能認該等竊盜犯行應係
    被告徐俊雄獨力為之，公訴人徒以被告曾嘉梅前於警詢、偵
    查中陳稱曾乘坐甲車、乙車、丙車，且知悉該等車輛均係贓
    車二情，推論被告曾嘉梅亦參與竊取甲車、乙車、丙車之犯
    行，尚嫌率斷。
  (三)被告徐俊雄雖以首開情詞置辯，而否認事實欄一(一)所示之犯
    行。惟查，證人黃紹水於本院審理中證稱：我回到住處時，
    看見被告徐俊雄拿著空寶特瓶朝我的方向走來，似乎想要到
    住處旁之養豬場裝水，我不以為意，之後聽到倉庫傳來聲響
    ，原以為是剛回到家之大兒子又要外出工作，才探向倉庫並
    出聲問「為什麼又趕著出去工作」，但大兒子沒有應聲，反
    而是被告徐俊雄拿著前開噴霧器跑出倉庫，我一直在後追喊
    「不要拿」、「你不要跑」，被告還是將噴霧器放入路旁白
    色自用小客車之後車廂內，並將車駛離現場等語。本院經核
    證人黃紹水與被告徐俊雄互無嫌隙，衡情，本無惡意陷構被
    告徐俊雄於罪之理，足認證人黃紹水前開證述內容合於事實
    ，可資採信，被告徐俊雄確曾於事實欄一(一)所示之時、地竊
    取前開噴霧器無訛，被告徐俊雄空言否認，並非實在。
  (四)綜上，本案事證明確，被告徐俊雄之犯行均堪以認定，應依
    法論科。
二、核被告徐俊雄就事實欄一(一)至(五)所為，均係犯刑法第320 條
    第1 項之竊盜罪。被告徐俊雄與同案被告曾嘉梅就事實一(五)
    所示之犯行顯有犯意聯絡、行為分擔，均應論以共同正犯。
    被告徐俊雄前經事實欄所示徒刑之宣告及執行完畢，有臺灣
    高等法院被告前案紀錄表可稽，被告於該徒刑執行完畢後，
    5 年以內故意再犯本案有期徒刑以上各罪，均應論以累犯，
    並加重其刑。被告徐俊雄所犯前開5 罪，時、地有別，且被
    害人迥異，顯係出於各別犯意為之者，應予分論併罰。
三、本院審酌被告徐俊雄不思循正當途徑賺取財富，竟動輒竊取
    他人之車輛等財物，顯然無視他人之財產權益，誠屬不該。
    惟念被告徐俊雄就事實欄一(二)至(五)所示之犯行，坦承不諱，
    且該等車輛均已發還予被害人，有前開贓物認領保管單可按
    ，被害人所蒙受之損害應已減輕。再斟以被告徐俊雄教育程
    度為高職畢業、以擔任雜工為業、家庭經濟狀況勉持，且被
    告徐俊雄否認事實欄一(一)所示犯行，復未賠償被害人相關損
    失等一切情狀，爰依法量處如主文各所示之刑，並均諭知以
    新臺幣1,000 元折算1 日之易科罰金折算標準。末並為被告
    徐俊雄定應執行之刑，且諭知同前之易科罰金折算標準，至
    檢察官求予量處被告徐俊雄應執行有期徒刑3 年，尚嫌過重
    ，併予指明。
四、同案被告曾嘉梅經合法通知未到案，本院將俟其到案後另行
    審結。
據上論斷，應依刑事訴訟法第299 條第1 項前段，刑法第320 條
第1 項、第28條、第47條第1 項、第41條第1 項前段、第8 項、
第51條第5 款，刑法施行法第1 條之1 ，判決如主文。
本案經檢察官陳威呈到庭執行職務。
中    華    民    國    99    年    11    月    30    日
                  刑事第一庭  法  官  莊珮吟
以上正本證明與原本無異。
如不服本判決應於收受判決後10日內向本院提出上訴書狀，並應
敘述具體理由。其未敘述上訴理由者，應於上訴期間屆滿後20日
內向本院補提理由書(均須按他造當事人之人數附繕本)「切勿逕
送上級法院」。
中    華    民    國    99    年    11    月    30    日
                              書記官  鍾淑美
◎附錄本案所犯法條：
《刑法第320 條第1 項》
意圖為自己或第三人不法之所有，而竊取他人之動產者，為竊盜
罪，處5 年以下有期徒刑、拘役或500 元以下罰金。
《刑法施行法第1 條之1 》
中華民國94年1 月7 日刑法修正施行後，刑法分則編所定罰金之
貨幣單位為新臺幣。
94年1 月7 日刑法修正時，刑法分則編未修正之條文定有罰金者
，自94年1 月7 日刑法修正施行後，就其所定數額提高為30倍。
但72年6 月26日至94年1 月7 日新增或修正之條文，就其所定數
額提高為3 倍。

司法院資訊處製作；財團法人民間司法改革基金會備份。
